臺灣高等法院民事裁定  
108年度上字第664號
 上  訴 人  百年開發營造有限公司

            百年開發觀光種苗農場

兼  上二人
法定代理人
及  下二人
訴訟代理人  楊千慧  

上  訴  人  洪來春  

            楊宗霖  
兼  上二人
訴訟代理人  王藝婷  
上  訴  人  陳志朋  

被  上訴人  陳姜煥  
            新屋區農會

法定代理人  姜義青  

訴訟代理人  劉世興律師
            黃昱傑律師
上列當事人間請求確認債權不存在事件，本院裁定如下：
    主  文
本件訴訟標的價額核定為新臺幣伍佰壹拾萬捌仟貳佰伍拾壹元。
上訴人應於收受本裁定正本之日起五日內，補繳第一審裁判費新
臺幣壹萬捌仟柒佰壹拾壹元。
上訴人應於收受本裁定正本之日起五日內，補繳第二審裁判費貳
萬捌仟零陸拾陸元，逾期即駁回上訴。
    理  由
一、按訴訟標的之價額，由法院核定。核定訴訟標的之價額，以
    起訴時之交易價額為準；無交易價額者，以原告就訴訟標的
    所有之利益為準。以一訴主張數項標的者，其價額合併計算
    之。民事訴訟法第77條之1第1項、第2項、第77條之2第1項
    本文分別定有明文。次按向第二審法院上訴，應依民事訴訟
    法第77條之16第1項規定繳納裁判費，此為必須具備之程式
    ；又上訴不合法者，第二審法院應以裁定駁回之。但其情形
    可以補正者，審判長應定期間先命補正，民事訴訟法第  44
    4條第1項定有明文。
二、本件上訴人在原審起訴聲明求為判決：一、確認臺灣桃園地
    方法院（下稱桃園地院）101年度司執字第89929號強制執行
    程序（下稱清償債務執行事件）執行之債權不存在。二、確
    認桃園地院104年度司執字第58731號強制執行程序（下稱拆
    除地上物等執行事件）執行之債權不存在。查上訴人就本件
    訴訟標的所有之利益，乃上開聲明所示執行之債權不存在而
    得受之利益，是如為金錢債權之執行，應以被上訴人各依執
    行名義實際聲請強制執行之債權金額（含受償金額及未受償
    金額），定其訴訟標的價額；如為物之交付請求權之執行，
    自應以該執行標的物之價值，核定其訴訟標的價額。經查，
    清償債務執行事件係被上訴人新屋區農會持桃園地院98年度
    訴字第845號判決為執行名義，向桃園地院聲請強制執行，
    請求上訴人楊千慧給付新臺幣（下同）128萬5,000元暨利息
    及違約金，經該院於民國（下同）105年3月24日執行完畢，
    被上訴人新屋區農會足額受償金額為154萬8,347元，此有強
    制執行聲請書、桃園地院98年度訴字第845號判決、確定證
    明書、該執行事件之執行金額分配表在卷可稽（見清償債務
    執行事件卷第3至10頁、第391至392頁），是上訴人第一項
    聲明之訴訟標的價額為154萬8,347元。次查，拆除地上物等
    執行事件係被上訴人陳姜煥持桃園地院103年度訴字第1338
    號判決為執行名義，向桃園地院聲請強制執行，請求上訴人
    楊千慧拆除坐落桃園市○○區○○○段○○○○段000地號土地上之地
    上物或工作物，並返還上開土地，及給付不當得利本金14,5
    68元，及自103年6月25日起至清償日止之法定利息、自103
    年6月9日起至返還上開土地止，按月給付不當得利1,821元
    。上開土地於106年6月1日進行地上物之拆除，並於同年2月
    23日點交返還予被上訴人陳姜煥而執行完畢，上開土地價額
    為348萬1,400元（計算式：面積1,339平方公尺×106年土地
    每平方公尺公告現值2,600元＝348萬1,400元），另金錢債權
    執行結果，本金14,568元暨自103年6月25日起至108年1月17
    日止之利息債權部分，共受償8,447元，尚有本金9,450元（
    此部分計算自108年1月18日起至本件訴訟言詞辯論期日即10
    9年2月18日止之法定利息為514元，小數點以下四捨五入，
    計算式如附表）未獲清償，自103年6月9日起至返還上開土
    地日止之按月給付債權足額受償6萬93元等情，有強制執行
    聲請書、桃園地院103年度訴字第1338號判決、確定證明書
    、系爭土地登記謄本、地價資料查詢表、該執行案件之執行
    金額計算書等件在卷可稽（見拆除地上物等執行事件卷一第
    3至15頁、原審訴更一卷第138頁、本院卷二第63至65頁、第
    181頁、第235頁），是上訴人第二項聲明之訴訟標的價額應
    核定為355萬9,904元（計算式：348萬1,400元＋8,447元＋9,4
    50元＋514元＋6萬93元＝355萬9,904元）。準此，本件訴訟標
    的價額應合併計算為510萬8,251元（計算式：154萬8,347元
    ＋355萬9,904元＝510萬8,251元），應徵第一審裁判費5萬1,5
    89 元，第二審裁判費7 萬7,383元，扣除上訴人已繳納第一
    審裁判費3萬2,878元（見原審卷第136頁）、第二審裁判費4
    萬9,317元（見本院卷一第14頁），尚應補繳第一審裁判費1
    萬8,711元、第二審裁判費2萬8,066元。茲限上訴人於收受
    本裁定正本之日起5日內，如數向本院補繳，逾期即駁回上
    訴。
三、爰裁定如主文。
中　　華　　民　　國　　109 　年　　2 　　月　　5 　　日
                    民事第二十一庭
                        審判長法  官  翁昭蓉
                              法  官  鍾素鳳
                              法  官  羅惠雯
附表
編號 計算 類別 計算本金 起始日 (YYYMMDD) 終止日 (YYYMMDD) 給付基數 (以分數表示,單位為年) 年息(%)    給付金額 1 利息 9,450 108/1/18 109/2/18 (1+32/366) 5%   513.81 小計         513.81 
正本係照原本作成。
核定訴訟標的價額部分，如不服裁定得於收受送達後10日內向本
院提出抗告狀，並繳納抗告費新臺幣1千元。
命補繳裁判費部分不得抗告。
中　　華　　民　　國　　109 　年　　2 　　月　　6 　　日
    　　　　　　　　　　　　　書記官  洪秋帆